臺灣嘉義地方法院刑事判決　　　　　　　 96年度訴字第101號
公　訴　人　臺灣嘉義地方法院檢察署檢察官
被　　　告　甲○○
　　　　　　　　　　現於臺灣嘉義看守所附設勒戒所觀察勒戒
選任辯護人　廖道成律師
上列被告因違反槍砲彈藥刀械管制條例案件，經檢察官提起公訴
（95年度偵字第6589號），本院判決如下：
    主  文
甲○○未經許可，持有可發射子彈具有殺傷力之改造手槍，處有
期徒刑參年貳月，併科罰金新臺幣參萬元，罰金如易服勞役，以
新臺幣壹仟元折算壹日；扣案如附表所示之改造手槍壹枝沒收。
    事  實
一、甲○○於不詳時、地購得未貫通槍管而不具殺傷力之仿德林
    吉雙管玩具手槍一枝，並借與綽號「懶爛」之友人把玩。甲
    ○○明知具有殺傷力之各式槍砲未經中央主管機關許可，不
    得持有，竟於民國（下同）九十三年間三、四月間某日，明
    知「懶爛」已將前開玩具手槍之雙槍管貫通、改造，而具有
    殺傷力，竟自「懶爛」借住其臺北居處房間內，取回如附表
    所示可發射子彈具殺傷力之仿德林吉雙管改造手槍一枝（槍
    枝管制編號：0000000000），而無故持有之。嗣
    警方於九十五年九月七日十七時二十分許，持搜索票在甲○
    ○位於嘉義市○區○○街六八號住處查獲，並扣得上開改造
    手槍一枝。
二、案經嘉義縣警察局竹崎分局報告臺灣嘉義地方法院檢察署檢
    察官偵查起訴。
    理  由
一、訊據被告甲○○於本院審理時對於前揭犯罪事實承認不諱（
    見本院九十六年五月十一日審判筆錄），並有如附表所示之
    改造手槍一枝扣案可稽，而上開改造手槍經鑑定後，其鑑定
    結果見於附表所示，認具有殺傷力，屬於槍砲彈藥刀械管制
    條例所列其他可發射子彈具有殺傷力之仿德林吉雙管手槍製
    造之槍枝，有警政署刑事警察局九十五年十月十六日刑鑑字
    第０九五０一四一三八二號鑑定書一份在卷可稽（見偵卷第
    十九至二十二頁），此外，復有查獲照片二張附卷可稽（見
    警卷第十四頁）。而被告前因未經許可製造具有殺傷力之槍
    彈，經台灣板橋地方法院八十六年度訴字第二六六七號判決
    判處有期徒刑一年及強制工作三年，有該院判決書一份附卷
    可參，被告自有足夠能力檢視其所持槍枝具有殺傷力與否。
    被告復自承其購買系爭槍枝時，該槍管一半貫通，另一半未
    貫通；取回該槍枝時，曾將槍管、槍把扳開檢視，發現該槍
    枝之槍管業經友人「懶爛」全部貫通而遭改造等語（見本院
    九十六年五月十一日審判筆錄），益徵被告知悉如附件所示
    之槍枝確實遭友人「懶爛」改造而具有殺傷力乙節。綜上，
    被告之自白與事實相符，可以採信，本件事證明確，被告犯
    行堪以認定。
二、核被告甲○○所為，係犯槍砲彈藥刀械管制條例第八條第四
    項之未經許可持有可發射子彈具有殺傷力之改造手槍罪。爰
    審酌被告曾有製造槍彈之前科，明知製造、持有改造手槍係
    違法行為，竟再度觸法，對社會治安所生之潛在危險非輕，
    兼衡被告未持以另犯他罪，暨犯罪後承認犯行，深知悔悟等
    一切情狀，量處如主文所示之刑，並就罰金部分諭知易服勞
    役之折算標準，以示懲儆。至被告辯護人雖辯稱被告是在合
    法之玩具店購得可以持有之玩具手槍、子彈，然經友人把玩
    後，任意改造，被告取回經改造之手槍後，慮及可能膛炸而
    未試射，且所扣子彈並未具殺傷力，可見被告並未確知該槍
    枝係具有殺傷力之槍枝，而請求本院斟酌被告犯罪情狀而以
    刑法第五十九條酌減其刑，並給予緩刑機會。惟被告曾有製
    造槍枝之前科，既有足夠能力檢視其所持槍枝係具有殺傷力
    之改造手槍，復承其自友人處取回系爭槍枝時，曾將槍管、
    槍把扳開檢視，發現該槍枝業經其友人將槍管全部貫通而遭
    改造乙節，被告當知其所持有系爭槍枝確實具有殺傷力乙節
    無誤。至所持子彈是否具有殺傷力，亦不足影響系爭槍枝是
    否具殺傷力之性能，是被告辯護人所辯尚難採信。又被告辯
    護人又未能舉出被告犯罪情狀足堪憫恕之情事，則本院審酌
    刑法第五十七條各款所臚列情事，並考量被告持有改造手槍
    之實害程度，其法紀觀念淡薄、法定最輕本刑已為有期徒刑
    三年等情狀，認為被告辯護人所為求處被告緩刑之請求，難
    予採納。又扣案如附表所示改造手槍一枝係被告非法持有之
    違禁物，有殺傷力，依刑法第三十八條第一項第一款、第二
    項之規定宣告沒收。至扣案之改造子彈二顆，經鑑定後認不
    具殺傷力，即不為沒收之諭知，附此敘明。
據上論斷，應依刑事訴訟法第二百九十九條第一項前段，槍砲彈
藥刀械管制條例第八條第四項，刑法第十一條前段、第四十二條
第三項前段、第三十八條第一項第一款，判決如主文。
本案經檢察官邱美英到庭執行職務
中　　華　　民　　國　　96　　年　　5 　　月　　25　　日
                  刑事第四庭審判長法　官　蔡  憲  德
                                  法  官  吳  育  霖
                                  法  官  王  慧  娟
以上正本證明與原本無異。
如不服本判決，應於判決送達後10日內，向本院提出上訴狀。
中　　華　　民　　國　　96　　年　　5 　　月　　25　　日
                              　　書記官　黃子祝
  附表：
┌──┬───────┬───────────────┐
│    │槍彈          │鑑定文號及鑑定結果            │
├──┼───────┼───────────────┤
│內容│改造掌心雷手槍│(1)文號：內政部警政署刑事警察局│
│    │一枝（槍枝管制│  95年10月16日刑鑑字第09501413│
│    │編號：一一０二│  82號函（見偵卷第19-22頁）。 │
│    │一五七九一七號│(2)鑑定結果：係仿德林吉雙管手槍│
│    │）            │  製造之槍枝，車除槍管內阻鐵而│
│    │              │  成之改造手槍，機械性能良好，│
│    │              │  可擊發適用子彈，認具殺傷力。│
│    │              │                              │
└──┴───────┴───────────────┘
附錄本案論罪科刑法條全文：
槍砲彈藥刀械管制條例第8條
未經許可，製造、販賣或運輸鋼筆槍、瓦斯槍、麻醉槍、獵槍、
空氣槍或第4條第1項第1款所定其他可發射金屬或子彈具有殺傷
力之各式槍砲者，處無期徒刑或5年以上有期徒刑，併科新臺幣1
千萬元以下罰金。
未經許可，轉讓、出租或出借前項所列槍枝者，處5年以上有期
徒刑，併科新臺幣1千萬元以下罰金。
意圖供自己或他人犯罪之用，而犯前二項之罪者，處無期徒刑或
7年以上有期徒刑，併科新臺幣1千萬元以下罰金。
未經許可，持有、寄藏或意圖販賣而陳列第1項所列槍枝者，處3
年以上10年以下有期徒刑，併科新臺幣700萬元以下罰金。
第 1 項至第 3 項之未遂犯罰之。
